【裁判字號】    98,上訴,616
【裁判日期】    980408
【裁判案由】    偽造有價證券等
【裁判全文】
臺灣高等法院刑事判決                 98年度上訴字第616號
上  訴  人  臺灣臺北地方法院檢察署檢察官
上  訴  人
即  被  告  乙○○
                      樓之2
指定辯護人  本院公設辯護人甲○○
上列上訴人因被告偽造有價證券等案件，不服臺灣臺北地方法院
97 年度訴字第1915號，中華民國97年12月31日第一審判決（起
訴案號：臺灣臺北地方法院檢察署97年度偵字第8029號），提起
上訴，本院判決如下：
    主  文
原判決撤銷。
乙○○共同犯偽造有價證券罪，處有期徒刑貳年。本票上關於偽
造「陳徐銀妹」為共同發票人部分沒收；慶豐商業銀行汽貸專案
合作貸款申請書、貸款契約及汽車新領牌照登記書上偽造之「陳
徐銀妹」署押共枚、印文共肆枚，均沒收。
    事  實
一、乙○○欲分期付款購買自用小客車一輛自用，惟其本身債信
    不佳，無法貸款買車，明知未得其前岳母陳徐銀妹事前同意
    或授權，竟與其前妻陳嘉琳（由檢察官另案偵辦中，雙方於
    民國九十四年十二月二十六日離婚）共同基於意圖供行使之
    用而偽造有價證券、意圖為自己不法所有之犯意聯絡，及行
    使偽造私文書之概括犯意聯絡，由乙○○於九十三年十月六
    日擅以陳徐銀妹之名義，向南陽實業股份有限公司（下稱南
    陽公司）以新臺幣（下同）四十九萬九千元購買三陽MATRIX
    型號自小客車一輛，以該車向慶豐商業銀行股份有限公司（
    下稱慶豐銀行）辦理動產抵押汽車借款，借貸四十九萬九千
    元，並利用不知情之南陽公司汽車銷售員張健興於同年月間
    在不詳地點偽造之陳徐銀妹印章一枚，由陳嘉琳於九十三年
    十月六日在慶豐商業銀行汽貸專案合作貸款申請書申請人欄
    偽造「陳徐銀妹」署押一枚交付張健興而行使之，嗣再承上
    開概括犯意，由陳嘉琳於九十三年十月十一日在貸款契約立
    約人（甲方）欄偽造「陳徐銀妹」署押二枚並交付張健興以
    行使之，陳嘉琳復於本票發票人欄偽造「陳徐銀妹」署押一
    枚，先後利用不知情之張健興同於上開書面欄位及汽車新領
    牌照登記書車主簽章欄上，偽造「陳徐銀妹」印文五枚，而
    以上揭手法偽造汽車貸款申請人為陳徐銀妹之貸款申請書、
    貸款立約人為陳徐銀妹之貸款契約、車主為陳徐銀妹之汽車
    新領牌照登記書，及發票人陳徐銀妹、面額四十九萬九千元
    、發票日九十三年十月十一日、到期日九十五年二月十一日
    之本票各一紙，並持以向南陽公司、慶豐銀行購買自小客車
    及辦理汽車抵押借款，致南陽公司、慶豐銀行陷於錯誤，交
    付乙○○上開自小客車一輛，並同意核貸，足生損害於陳徐
    銀妹、南陽公司及慶豐銀行。嗣因乙○○自九十五年三月十
    一日起未繳納上開汽車貸款，慶豐銀行將上開貸款債權讓與
    朝欽實業股份有限公司（下稱朝欽公司），朝欽公司向本院
    聲請本票裁定准予強制執行，而遭陳徐銀妹提起本票債權不
    存在之訴並獲勝訴判決，朝欽公司始悉上情。
二、案經朝欽公司告發及臺北市政府警察局中正第二分局訴請臺
    灣臺北地方法院檢察署檢察官偵查起訴。
    理  由
甲、程序部分：
一、被告之自白，非出於強暴、脅迫、利誘、詐欺、疲勞訊問、
    違法羈押或其他不正之方法，且與事實相符者，得為證據，
    刑事訴訟法第一百五十六條第一項定有明文。
二、刑事訴訟法第一百五十九條之五第一項規定，被告以外之人
    於審判外之陳述，雖不符第一百五十九條之一至第一百五十
    九條之四之規定，而經當事人於審判程序同意作為證據，法
    院審酌該言詞陳述或書面陳述作成時之情況，認為適當者，
    亦得為證據。所謂當事人依刑事訴訟法第三條規定，係指檢
    察官、自訴人及被告，並不包括辯護人（最高法院九十七年
    度台上字第五一九二號判決參照），此對照同法條第二項係
    規定「當事人、代理人或辯護人」，而將當事人與辯護人二
    者併列自明。經查：證人陳徐銀妹於警詢及偵訊時之陳述，
    係被告以外之人於審判外之陳述，性質上屬傳聞證據，惟被
    告於原審及本院審理時就該供述證據之證據能力，明確表示
    無意見，並同意將陳徐銀妹上開陳述作為認定本件被告是否
    成立犯罪之證據使用，雖辯護人嗣於原審爭執陳徐銀妹陳述
    之證據能力，然依上開說明，當事人既不包括辯護人在內，
    爰審酌證人陳徐銀妹於警詢及偵訊中言詞陳述作成時之情況
    ，並無違法取供情形或其他程序上之瑕疵，引用其警詢及偵
    訊中之陳述以為證據應屬適當，依刑事訴訟法第一百五十九
    條之五第一項規定，自具有證據能力。
三、當事人、代理人或辯護人於法院調查證據時，知有刑事訴訟
    法第一百五十九條第一項不得為證據之情形，而未於言詞辯
    論終結前聲明異議者，視為有前項之同意，刑事訴訟法第一
    百五十九條之五第二項定有明文。經查，證人陳俊良、張健
    興、陳嘉琳於警詢及檢察事務官詢問時之供述，固均為審判
    外之陳述而屬傳聞證據，被告及其辯護人就該審判外之供述
    ，於原審準備及審理程序時並不爭執其證據能力，且迄於言
    詞辯論終結前復未聲明異議，經審酌渠等證人陳述作成時之
    情況，並無違法取證及證明力明顯過低之瑕疵，依上揭規定
    ，均有證據能力。
乙、實體部分：
一、訊據被告乙○○固坦承其與前妻陳嘉琳於九十三年十月六日
    ，以其前岳母陳徐銀妹之名義，向南陽公司以四十九萬九千
    元購買三陽MATRIX型號自小客車一輛，並以該車向慶豐銀行
    辦理動產抵押汽車借款，借貸四十九萬九千元，且未經陳徐
    銀妹事前同意或授權，即於慶豐銀行汽貸專案合作貸款申請
    書、貸款契約等私文書，及發票人為陳徐銀妹、面額四十九
    萬九千元、發票日九十三年十月十一日、到期日九十五年二
    月十一日本票上，由張健興蓋用陳徐銀妹印章，及由陳嘉琳
    於上開私文書與本票上偽簽陳徐銀妹之簽名，而上開向慶豐
    銀行借貸之汽車貸款，被告自九十五年三月十一日起未再繳
    交，嗣經慶豐銀行將上開貸款債權讓與朝欽公司，由朝欽公
    司向原審法院聲請本票裁定准予強制執行，惟遭陳徐銀妹提
    起本票債權不存在之訴並獲勝訴判決，又張健興與被告、陳
    嘉琳辦理上開汽車貸款對保事宜時，陳徐銀妹並未在場，上
    開三陽MATRIX型號自小客車一輛係交付予被告，並由其在使
    用等情（見前揭原審卷第二０頁反面），惟堅決否認有與陳
    嘉琳基於犯意連絡與行為分擔，而共犯未經陳徐銀妹事前同
    意或授權，由陳嘉琳於上開私文書與本票上偽簽陳徐銀妹簽
    名，及於上開私文書、本票及汽車新領牌照登記書上由承辦
    人員蓋用陳徐銀妹印章並代刻陳徐銀妹之印章犯行，辯稱：
    買車之前有與陳徐銀妹說要用她名義購買本件自用小客車，
    是為了節省牌照稅，陳徐銀妹亦有同意，陳徐銀妹印章是汽
    車銷售人員代刻云云（見前揭原審卷第一六頁）。經查：
  (一)上揭被告坦承之事實，業據證人陳徐銀妹、陳俊良、張健興
    、陳嘉琳於警詢及檢察事務官詢問時證述明確（見九十六年
    度他字第一０一九八號偵查卷第三八至四０、四八、四九頁
    ；九十七年度偵字第八０二九號偵查卷第一三、一四、一七
    至一九頁），並有汽車新領牌照登記書、慶豐銀行汽貸專案
    合作貸款申請書、貸款契約、本票、債權移轉證明書、代償
    證明書、原審法院九十五年度票字第四四六六五號民事裁定
    、民事抗告狀及宣示判決筆錄各一紙在卷可稽（見九十六年
    度他字第一０一九八號偵查卷第四至一四頁），堪信為真實
    ，洵堪認定。
  (二)查證人即被告前岳母陳徐銀妹於警詢時證稱：知道被告要買
    汽車，但不知道是以伊名義購買，身分證交女兒陳嘉琳保管
    ，銀行對保時伊沒有去，慶豐銀行汽貸專案合作貸款申請書
    、貸款契約上之陳徐銀妹非係其簽名，也未授權陳嘉琳簽名
    等語（見九十六年度他字第一０一九八號偵查卷第四八、四
    九頁）；於檢察事務官詢問時證稱：被告是其女婿，陳嘉琳
    幫伊保管殘障手冊、身分證，不知道被告以其名義買三陽
    MATRIX車號一八三一─ＤＹ自小客車，慶豐銀行汽貸專案合
    作貸款申請書、貸款契約及本票上陳徐銀妹之簽名都不是她
    簽署，亦非伊在其上用印等語（見九十七年度偵字第八０二
    九號偵查卷第一三、一四頁）；另於原審法院九十五年度北
    簡字第五八五八四號確認本票債權不存在事件言詞辯論時證
    稱：本票、貸款申請書及貸款契約上之陳徐銀妹四字非伊簽
    名，也沒有看過此等資料，其上之印文亦不是她的印章，女
    兒陳嘉琳於九十四年十二月二十六日與被告離婚，被告買車
    貸款之事伊不知道等語（見前揭偵查卷第二五、二六頁），
    明確證述被告利用陳嘉琳保管證人陳徐銀妹殘障手冊及身分
    證機會，偽刻證人陳徐銀妹印章，以證人陳徐銀妹名義購車
    、貸款及簽立本票等情，證人陳徐銀妹事前均無所悉，且未
    同意或授權，實堪確定，復查被告已供稱印章是汽車銷售人
    員代刻等語，業如前述，而證人陳俊良於檢察事務官詢問時
    亦證稱：家裡印章很多，但是應該沒有本件陳徐銀妹這一顆
    印章等語（見前揭偵查卷第一四頁），足證被告偽刻證人陳
    徐銀妹印章之事實，應可認定，被告辯稱伊於買車之前有與
    陳徐銀妹說要用她名義購買本件自用小客車，是為了節省牌
    照稅，而陳徐銀妹亦曾同意云云，應屬臨訟編撰之詞，殊難
    採信。
  (三)再查證人張健興於原審法院九十五年度北簡字第五八五八四
    號確認本票債權不存在事件言詞辯論時證稱：伊案發時是受
    僱於南陽公司，向慶豐銀行貸款，與被告等人是在九十三年
    十月六日對保，陳徐銀妹身分證正本是被告在領牌時拿給伊
    ，本件汽車是交付予被告等語（見前揭偵查卷第三一、三二
    頁）。又證人即被告之前妻陳嘉琳於警詢時證稱：被告有購
    買本件三陽MATRIX車號一八三一─ＤＹ自小客車，身分證是
    伊拿給營業員張健興，貸款契約書上之申請人、立約人陳徐
    銀妹是伊簽名等語（見九十六年度他字第一０一九八號偵查
    卷第三八至四０頁），嗣於檢察事務官詢問時證稱：貸款申
    請書、貸款契約及本票上陳徐銀妹之簽名都是其簽署，陳徐
    銀妹印章是伊帶去，但不是她蓋的，向陳徐銀妹拿取身分證
    及殘障手冊等資料時，有講說要以陳徐銀妹名義購車，然當
    初伊曾跟業務員說其母親陳徐銀妹不可能同意貸款，也不可
    能親自簽名等語（見九十七年度偵字第八０二九號偵查卷第
    一八頁）。足徵被告係共同與陳嘉琳向南陽公司購買上開自
    小客車，並共同向慶豐銀行辦理貸款及對保手續，陳徐銀妹
    身分證資料係陳嘉琳自陳徐銀妹之處取得，由被告在領牌時
    交予張健興，而上開自小客車事後係交予被告收受使用，被
    告與陳嘉琳彼此間顯有犯意聯絡與行為分擔，應屬共犯，至
    為灼然，被告推稱上開貸款申請書、貸款契約及本票等之簽
    名，係陳嘉琳所自為，均與其無關，難謂共犯云云，與事實
    不符，不足採信。至證人陳嘉琳於檢察事務官詢問時雖陳稱
    ：伊向母親陳徐銀妹索取殘障手冊及身分證時，曾表明要以
    陳徐銀妹名義購車，陳徐銀妹印章也是其向母親拿的等語（
    見前揭偵查卷第一八頁），業經證人陳徐銀妹明確否認在卷
    ，而陳徐銀妹印章是汽車銷售人員代刻，亦經被告自承在案
    ，均如前述，是證人陳嘉琳其此部分之證詞，應係迴護被告
    之言，難予採信。
  (四)被告於原審審理時明白供稱：「我岳母（即陳徐銀妹）並沒
    有同意當本件貸款名義人及對保人」、「（對保人叫你太太
    陳嘉琳在對保聯上簽你岳母的名字，當時你岳母並沒有同意
    ，是否如此？）我岳母當時不知道，事前也沒有同意當貸款
    人及對保人」、「（本票上岳母的名字是否也是在對保時當
    場寫的？）也是當時簽的，是我太太陳嘉琳寫的」、「（你
    太太在本票上寫你岳母的名字時，你岳母事前有無同意？）
    我岳母沒有同意在本票上簽我岳母的名字，他只是同意當汽
    車的車主而已，所以我太太在本票上簽我岳母名字時，我岳
    母並不知情，銷售人員代刻印章的事情我岳母當時應該不知
    道」、「所有人的印章（包括我、我岳母、陳嘉琳的印章）
    都是銷售人員幫我們代刻」等語（見前揭原審卷第一六頁及
    反面），復於原審審理時供稱：伊於本院訊問時所言係出於
    其自由意思，無受到刑求、逼供或其他不當待遇等語（見前
    揭原審卷第二０頁），顯見陳徐銀妹本件印章係被告與陳嘉
    琳利用不知情之銷售人員代刻，陳徐銀妹未事前同意或授權
    被告與陳嘉琳於上開汽貸專案合作貸款申請書、貸款契約及
    本票上，代為簽署其姓名及用印等情，與事實相符，應無可
    疑，而陳徐銀妹復證稱：伊不知道被告以其名義買三陽MATR
    IX車號一八三一─ＤＹ自小客車等語，已如前述，是被告供
    稱陳徐銀妹同意為車主之辯解，亦屬卸責之詞，無法採信。
  (五)綜上所述，被告所為辯解，顯係推諉卸責之詞，均不足採信
    ，本件事證明確，被告之犯行，洵堪認定，應依法論科。
二、被告行為後，刑法業於九十四年二月二日修正公布，並於九
    十五年七月一日施行。按行為後法律有變更者，適用行為時
    之法律，但行為後之法律有利於行為人者，適用最有利於行
    為人之法律，現行刑法第二條第一項訂有明文。此條規定乃
    與刑法第一條罪刑法定主義契合，而貫徹法律禁止溯及既往
    原則，係規範行為後法律變更所生新舊法律比較適用之準據
    法，是刑法第二條本身雖經修正，但刑法第二條既屬適用法
    律之準據法，本身尚無比較新舊法之問題，應一律適用裁判
    時之現行刑法第二條規定以決定適用之刑罰法律，先予辨明
    。又以本次刑法修正之比較新舊法，應就罪刑有關之共犯、
    未遂犯、想像競合犯、牽連犯、連續犯、結合犯，以及累犯
    加重、自首減輕暨其他法定加減原因（如身分加減）與加減
    例等一切情形，綜其全部罪刑之結果而為比較，最高法院九
    十五年五月二十三日著有九十五年度第八次刑庭會議決議可
    資參照。經查：
  (一)刑法第28條原規定：「二人以上共同『實施』犯罪之行為者
    ，皆為共同正犯。」亦於上述時間同時修正為：「二人以上
    共同『實行』犯罪之行為者，皆為共同正犯。」將舊法之「
    實施」修正為「實行」。原「實施」之概念，包含陰謀、預
    備、著手及實行等階段之行為，修僅共同實行犯罪行為始成
    立共同正犯。是新法共同正犯之範圍縮小，排除陰謀犯、預
    備犯之共同正犯。被告與陳嘉琳既係直接從事構成犯罪事實
    之行為，自以修正後刑法第二十八條之規定較為有利（最高
    法院九十六年度台上字第三七七三號刑事判決可資參照）。
  (二)被告行為後，刑法第五十六條關於連續犯之規定，業於九十
    四年二月二日修正刪除，且依刑法施行法第十條之一規定，
    於九十五年七月一日生效，修正刪除連續犯規定後，除法理
    上合於接續犯、包括一罪之情形仍可以一罪論外，其餘數犯
    罪行為之情形，即應依刑法第五十一條規定分論併罰，則依
    修正後刑法第二條第一項規定比較新、舊法結果，舊法第五
    十六條連續犯之規定乃將被告連續數行為論以一罪，僅得加
    重其刑至二分之一，自應適用較有利於被告之行為時法律即
    舊法論以連續犯。
  (三)九十五年七月一日修正施行前刑法第五十五條後段牽連犯之
    規定業經修正公布刪除，則被告之犯行，因行為後新法已刪
    除牽連犯之規定，此刪除雖非犯罪構成要件之變更，但顯已
    影響行為人刑罰之法律效果，自屬法律有變更。修正前刑法
    第五十五條牽連犯規定從一重罪處斷；而上開規定於修正刪
    除後，刑法就行為罪數，除接續犯、想像競合犯、結合犯等
    實質上或裁判上一罪，以一罪論處，原則上採取一罪一罰及
    數罪併罰，故修正前之處罰結果，顯較修正刑法規定一罪一
    罰或數罪併罰對被告有利。
  (四)關於罰金刑，在刑法修正前，刑法分則編各罪所定罰金刑之
    貨幣單位原為銀元，其最高罰金數額，從各該法條規定，而
    最低罰金數額，則依修正前刑法第三十三條第五款之規定為
    一元以上（貨幣單位為銀元），且若定有罰金刑之論罪法條
    係於七十二年六月二十五日前所制定，而該法條日後均未修
    正者，得依罰金罰鍰提高標準條例第一條前段規定，就其原
    定數額提高為二至十倍，其後修正者則不提高倍數，並依現
    行法規所定貨幣單位折算新臺幣條例第二條規定，以銀元一
    元折算為新臺幣三元；於刑法修正後，因刑法第三十三條第
    五款修正為：「罰金：新臺幣一千元以上，以百元計算之。
    」使得刑法規定之罰金貨幣單位已由銀元改為新臺幣，則刑
    法分則編各罪所定罰金刑之貨幣單位，自應配合修正為新臺
    幣。又為使刑法分則編各罪所定罰金之最高數額與刑法修正
    前趨於一致，乃增訂刑法施行法第一條之一：「中華民國九
    十四年一月七日刑法修正施行後，刑法分則編所定罰金之貨
    幣單位為新臺幣。九十四年一月七日刑法修正時，刑法分則
    編未修正之條文定有罰金者，自九十四年一月七日刑法修正
    施行後，就其所定數額提高為二十倍。但七十二年六月二十
    六日至九十四年一月七日新增或修正之條文，就其所定數額
    提高為三倍」，從而，刑法分則編各罪所定罰金刑之最高數
    額，於刑法修正前、後並無不同，惟修正後刑法第三十三條
    第五款所定罰金刑最低數額，較之修正前提高，自以修正前
    刑法第三十三條第五款之規定較有利於被告。
三、按行使偽造有價證券，以取得票面價值之對價，固不另論詐
    欺罪，但如以偽造之有價證券供作擔保或作為新債清償而借
    款，則其借款行為，為行使偽造有價證券以外之另一行為，
    其間有方法結果關係，應論以詐欺罪之牽連犯（最高法院八
    十六年度臺上字第四六一０號判決參照）。核被告乙○○所
    為，係犯刑法第二百零一條第一項偽造有價證券罪、第二百
    十六條、第二百十條行使偽造私文書罪、第三百三十九條第
    一項詐欺取財罪。被告與陳嘉琳二人間就上開犯行，有犯意
    聯絡及行為分擔，均為共同正犯。被告利用不知情之張健興
    為上開犯行，為間接正犯。被告偽造署押、印章及印文，為
    偽造私文書及有價證券之部分行為，偽造私文書之前行為，
    為行使偽造私文書之後行為所吸收，而偽造有價證券後復持
    以行使，其行使之低度行為為偽造之高度行為所吸收，均不
    另論罪。被告所犯前開行使偽造私文書行為，時間緊接，客
    觀上先後數行為，逐次實施而具連續性，侵害數個同性質之
    法益，其前行為與次行為，依一般社會健全觀念，在時間差
    距上，可以分開，在刑法評價上，各具獨立性，每次行為皆
    可獨立成罪，而犯構成要件相同之罪名，顯係基於概括犯意
    為之，為連續犯，應依修正前刑法第五十六條之規定，加重
    其刑。被告所犯偽造有價證券、連續行使偽造私文書及詐欺
    取財等罪間，有方法、目的之牽連關係，應依修正前刑法第
    五十五條後段之規定，從一重之偽造有價證券罪處斷。又被
    告前開犯行，影響之社會層面非屬廣大，所侵害之法益亦屬
    有限，與一般金融犯罪相較，其惡性及犯罪情節均屬輕微，
    衡情若論以法定最輕本刑三年，猶嫌過重，其犯行情堪憫恕
    ，法重情輕，爰依刑法第五十九條規定減輕其刑。
四、原審認被告罪證明確，據予論科，固非無見，惟查（一）被
    告與陳嘉琳既係直接從事構成犯罪事實之行為，應適用修正
    後刑法第二十八條之規定較為有利，已如前述，原審認適用
    舊法，對被告並無不利，即有未洽。（二）偽造之有價證券
    ，依刑法第205條之規定，不問屬於犯人與否，沒收之，而
    偽造之本票共同發票人署押部分，依票據法之規定，雖不影
    響其他共同發票人真正簽名之效力，但就偽造之部分，仍應
    依刑法第205條規定，諭知沒收 (最高法院90年度台上字第
    1733號裁判要旨參照)。本件偽造之本票以「陳徐銀妹」名
    義偽造部分，應依刑法第205條之規定，宣告沒收，原審判
    決援引同法第219條之規定，就偽造署押、印文宣告沒收，
    容有誤會，檢察官執以提起上訴，為有理由；被告上訴意旨
    ，仍執陳詞，否認犯罪，為無理由。則原判決既有上開可議
    之處，自應由本院撤銷改判。爰審酌被告素行，其為個人私
    利之犯罪動機、目的、手段、造成之損失，及犯後態度等一
    切情狀，量處如主文第二項所示之刑，以資懲儆。又本件被
    告依中華民國九十六年罪犯減刑條例第三條第一項第十五款
    規定，經宣告逾有期徒刑一年六月之刑，不予減刑，併此敘
    明。本票上共同發票人「陳徐銀妹」部分係偽造，不問屬於
    被告與否，均應依刑法第二百零五條之規定宣告沒收，又該
    偽造之本票既經沒收，當兼括其上偽造之「陳徐銀妹」署押
    及印文，此部分毋庸重複諭知沒收；另被告之署押及印文均
    非偽造，是被告為發票人部分仍屬真正，依票據法第十五條
    規定，票據上簽名之偽造，不影響於真正簽名之效力，爰不
    予宣告沒收（最高法院八十四年台上字第一五五０號判例參
    照）。本件汽車新領牌照登記書、慶豐銀行汽貸專案合作貸
    款申請書、貸款契約、偽造之「陳徐銀妹」署押共三枚、印
    文共四枚，均沒收。
據上論斷，應依刑事訴訟法第三百六十九條第一項前段、第三百
六十四條、第二百九十九條第一項前段，刑法第二條第一項前段
、第二十八條、第二百零一條第一項、第二百十條、第二百十六
條、第三百三十九條第一項、第五十九條、第二百零五條、第二
百十九條，修正前刑法第五十五條、第五十六條、罰金罰鍰提高
標準條例第一條，判決如主文。
本案經檢察官鄭龍照到庭執行職務。
中    華    民    國    98    年     4    月     8    日
                  刑事第一庭審判長法  官  葉騰瑞
                                  法  官  王炳梁
                                  法  官  莊明彰
以上正本證明與原本無異。
如不服本判決，應於收受送達後10日內向本院提出上訴書狀，其
未敘述上訴之理由者並得於提起上訴後10日內向本院補提理由書
（均須按他造當事人之人數附繕本）「切勿逕送上級法院」。
                                  書記官  吳金來
中    華    民    國    98    年     4    月     8    日
附錄：本案論罪科刑法條全文
刑法第201條
意圖供行使之用，而偽造、變造公債票、公司股票或其他有價證
券者，處3年以上10年以下有期徒刑，得併科3千元以下罰金。
行使偽造、變造之公債票、公司股票或其他有價證券，或意圖供
行使之用，而收集或交付於人者，處1年以上7年以下有期徒刑，
得併科3千元以下罰金。
刑法第210條
偽造、變造私文書，足以生損害於公眾或他人者，處 5 年以下有
期徒刑。
刑法第216條
行使第 210 條至第 215 條之文書者，依偽造、變造文書或登載
不實事項或使登載不實事項之規定處斷。
刑法第339條
意圖為自己或第三人不法之所有，以詐術使人將本人或第三人之
物交付者，處5年以下有期徒刑、拘役或科或併科1千元以下罰金
。
以前項方法得財產上不法之利益或使第三人得之者，亦同。
前二項之未遂犯罰之。


司法院資訊處製作；財團法人民間司法改革基金會備份。
